【裁判字號】    95,抗,232
【裁判日期】    950421
【裁判案由】    本票裁定
【裁判全文】
臺灣臺北地方法院民事裁定               95年度抗字第232號
抗  告  人  乙○
上列抗告人與相對人龍聯建設股份有限公司間請求本票裁定事件
，抗告人對於民國九十五年二月二十七日本院裁定提起抗告，本
院裁定如下：
    主  文
抗告駁回。
抗告費用新台幣壹仟元由抗告人負擔。
    理  由
一、抗告意旨略以：本件本票聲請裁定准予強制執行事件，經本
    院以94年度票字第15557號民事裁定准許在案，但因相對人
    即發票人龍聯建設股份有限公司，其法定代理人為甲○○○
    ，而非該本票上所記載之葉松年（按葉松年為該公司董事，
    依法亦得代表該公司），故聲請更正載明該公司之法定代理
    人為甲○○○，本件裁定記載既有錯誤，自得隨時聲請更正
    ，且此錯誤並不影響發票人龍聯建設股份有限公司（下稱龍
    聯公司）在法律上之權利義務關係，自應准予更正云云。
二、按判決如有誤寫、誤算或其他類此之顯然錯誤者，法院得隨
    時以裁定更正之，民事訴訟法第二百三十二條第一項定有明
    文。所謂錯誤，應包括當事人姓名或名稱之錯誤在內。關於
    當事人姓名或名稱之錯誤，祗須為訴訟標的之法律關係不變
    ，實際上由該當事人參與訴訟，雖原告起訴所主張被告之姓
    名或名稱錯誤，並經法院對於姓名或名稱錯誤之當事人為裁
    判，仍應有上開法條之適用（最高法院83年台抗字第391號
    判例可資參照），是於姓名或名稱錯誤之情形，法院始得以
    裁定更正之。經查，抗告人於民國94年3月11日向本院聲請
    裁定准許本票強制執行之聲請狀上，相對人龍聯公司之法定
    代理人姓名之記載係「葉松年」，有該聲請狀在卷可稽，而
    相對人龍聯公司之法定代理人於93年9月20日即已變更為甲
    ○○○，亦有相對人公司之變更登記事項卡在卷足參，是於
    抗告人聲請裁定本票准予強制執行時，相對人並未經合法代
    理，而該程序亦經本院於94年3月15日就系爭本票准予強制
    執行而終結，亦有本院94年度票字第15557號裁定在卷可佐
    ，是抗告人已無從補正相對人法定代理權之欠缺，本件既非
    相對人之姓名或名稱記載有錯誤之情形，揆諸前揭說明，抗
    告人請求更正裁定，即無理由，應予駁回，原裁定駁回之理
    由雖有不同，惟結論並無不同。從而，抗告意旨指摘原裁定
    不當，求予廢棄，為無理由，應予駁回。
三、據上論結，本件抗告為無理由，依非訟事件法第 21條第2項
    、第24條第1項、第46條，民事訴訟法第495條之1第1項、第
    449 條第1項、第78條、第95條，裁定如主文。
中    華    民    國    95    年    4     月    21    日
                  民事第六庭    審判長法  官   吳光釗
                                      法  官   楊晉佳
                                      法  官   郭美杏
以上正本係照原本作成
如不服本裁定，僅得於收受本裁定正本送達後10日內，以適用法
規顯有錯誤為理由，向本院提出再抗告狀，（須附繕本一份及繳
納再抗告裁判費新台幣1,000元），經本院許可後始可再抗告。
中    華    民    國    95    年    4     月    24    日
                                      書記官   潘惠梅


司法院資訊處製作；財團法人民間司法改革基金會備份。
